臺灣臺中地方法院刑事判決　　　　　　　　　　　　　九十年度交訴字第一四六號
　　公　訴　人　臺灣台中地方法院檢察署檢察官
　　被　　　告　甲○○
　　選任辯護人　張績寶
　　選任辯護人　張繼準
右列被告因過失致人於死案件，經檢察官提起公訴（八十九年度偵字第一八五五七號
），本院判決如左：
    主  文
甲○○從事業務之人，因業務上之過失致人於死，處有期徒刑拾月。緩刑年。
    事  實
一、甲○○任職花蓮縣「凱裕貨運有限公司」聯結車司機，為從事於駕駛業務之人，
    於民國九十年六月二十一日下午十六時許，駕駛車牌號碼ＮＦ—７０１號營業大
    貨車，沿台中縣后里鄉○○路往三豐路方向行駛，適有乙○○明知於彎道不得停
    車，及停車時應緊靠道路右側，竟於同日違規將其所有之車牌號碼Ｒ５—９０１
    ７號自用小客車停放於台中縣后里鄉○○路近「天山馬場」入口岔路前方彎道，
    並佔用內東路往三豐路方向車道約○˙六公尺停車，甲○○駕駛上開營業大貨車
，沿內東路行經該路段彎道時，本應注意不得跨越分向限制線行駛及應注意車前
    狀況，隨時採取必要之安全措施，因乙○○（另結）佔用車道停車，竟疏未注意
    而跨越雙黃線行駛，適有柯柏舟駕駛車牌號碼Ｈ９—１７８３號自用小客車沿內
    東路往后里馬場方向與甲○○對向行駛，亦疏未注意行經彎道時應減速慢行，作
    隨時停車之準備，仍以時速五十公里以上之速度行駛，突見甲○○跨越雙黃線行
    駛即緊急煞車，因車速過快且道路上有部分泥沙堆積致無法煞停其車，失控撞上
    甲○○所駕之大貨車左前車頭，柯柏舟因之受有頭部外傷致顱腦損傷之傷害，送
    醫不治死亡。
二、案經甲○○於犯罪後未發覺前，向警自首，由台中縣警察局大甲分局報請台灣台
    中地方法院檢察署檢察官相驗後自動檢舉偵查起訴。
    理  由
一、訊據被告甲○○坦承於右揭時、地與被害人柯柏舟發生車禍，至柯柏舟死亡之事
    實不諱，惟辯稱：我看到被害人柯柏舟之車轉彎時，車已快停住了，是他撞上來
    的，我有跨越雙黃線，但實在是不得已的云云，惟查：
（一）本件車禍現場為后里鄉○○路近「天山馬場」入口岔路前方彎道，於肇事時，
      被告乙○○所有之上開自用小客車停於彎道處，並佔用內東路往三豐路方向車
      道約○˙六公尺，肇事後被告甲○○所駕大貨車停於內東路往三豐路方向車道
      中央，大貨車右側整個車身已跨越分向限制線，右前車頭撞損，被害人柯柏舟
      所駕自用小客車，停於內東路往后里馬場方向車道，車頭撞損，其後方留有煞
      車痕跡共長十四公尺，煞車痕跡因路面積沙中段六公尺之事實，分別有台中縣
      警察局道路交通事故調查表、現場照片及大甲分局警員陳子斌製作之職務報告
      附卷足稽，再據證人沈家宏於警訊時及偵查中證述：「（當時車速）約五十至
      七十公里之間˙˙，到了一個彎道，車子開始有些打滑晃動，接著就看到了砂
      石車˙˙車子就撞上了」等詞，本件車禍係因被告乙○○違規停放車輛並佔用
      道路，且被告甲○○因駕駛大貨車行經彎道，因道路已遭乙○○所停放之小客
      車佔用，遂違規跨越雙黃線行駛，復未注意採取必要之安全措施，再因柯柏舟
      車速過快，因而肇事，當可確定。
（二）按汽車行駛時，駕駛人應注意車前狀況，隨時採取必要之安全措施。再汽車在
      雙向二車道行駛，在劃有分向限制線之路段，不得駛入來車之車道內，道路交
      通安全規則第九十四條第三項、第九十七條第二款分別定有明文，被告甲○○
      駕車時亦應注意上開有關行車之規定，而依當時情形，並無何不能注意之情形
      ，被告甲○○竟疏未注意，於行經上開路段時因遇乙○○違規停車，被告甲○
      ○當可預見隨時可能會有對向之來車，其竟仍不顧當地之道路不寬且為彎道，
      其所駕車輛又屬寬度較大之大貨車，及當地所設標誌之限制自有其安全上之顧
      慮，竟未於決定做超越雙黃線之違規行動前，向對向可能駛至之車輛示警，以
      防止車禍之發生，即貿然將其營業大貨車跨越分向限制線駛入來車道，致發生
      本件車禍，其有過失甚明，自難諉為無可避免，其所辯尚難遽採。且本件車禍
      經送鑑定結果，亦認被告甲○○駕駛聯結車稍跨雙黃線行駛，為肇事次因，有
      台灣省台中縣區車輛行車事故鑑定委員會九十一年三月廿一日中縣鑑字第九一
      ○○二四號函附鑑定意見書在卷可憑。雖被害人柯柏舟超速行駛對車禍之發生
      亦有過失，惟被害人之與有過失仍無卸於被告甲○○過失罪責之成立，又被害
      人柯柏舟係因本件車禍死亡，亦經公訴人督同法醫師相驗屬實，有相驗屍體證
      明書、驗斷書在卷可憑，被告甲○○之過失行為與被害人之死亡結果間自有因
      果關係，事證明確，被告甲○○上揭犯行堪予認定。
三、被告甲○○任職花蓮縣「凱裕貨運有限公司」連結車司機，當天係駕車載運砂石
    ，業據被告甲○○陳明在卷，且有和解書在卷供參，為從事於駕駛業務之人，於
    執行業務中肇事，致被害人柯柏舟死亡，核其所為係犯刑法第二百七十六條第二
    項之罪，被告於肇事後犯罪未發覺前，報警自首，有道路交通事故調查報告表所
    載報案人為甲○○可稽，並接受裁判，應依法減輕其刑。爰審酌被告過失程度之
    輕重、被害人柯柏舟亦應負過失責任、被告肇事後態度、及肇事後被告已與被害
    人家屬達成民事和解（參卷附和解書）並賠償損害等一切情狀，量處如主文所示
    之刑。又查被告前未曾受有期徒刑以上刑之宣告，有台灣台中地方法院檢察署刑
    案資料查註紀錄表在卷可按。被告因過失致犯本罪，其經此教訓，當知謹慎而無
    再犯之虞，本院認所宣告之刑，以暫不執行為宜，爰併宣告緩刑三年，以勵自新
    。
據上論斷，應依刑事訴訟法第二百九十九條第一項前段、刑法第二百七十六條第二項
、第六十二條前段、第七十四條第一款，罰金罰鍰提高標準條例第一條前段，判決如
主文。
中      華      民      國      九十一      年      五    月    十    日
                                 臺灣臺中地方法院交通法庭
                                        法  官   王  靜  秋
右正本證明與原本無異。
如不服本判決，應於送達後十日內向本院提出上訴狀（須附繕本），上訴於台灣高等
法院台中分院。
                                        書記官
中      華      民      國      九十一      年      五      月    十    日
附錄論罪科刑法條
刑法第二百七十六條第一項
    因過失致人於死者，處二年以下有期徒刑、拘役或二千元以下罰金。
刑法第二百七十六條第二項
    從事業務之人，因業務上之過失犯前項之罪者，處五年以下有期徒刑或拘役，得
    併科三千元以下罰金。
